【裁判字號】    97,消債更,675
【裁判日期】    971119
【裁判案由】    更生事件
【裁判全文】
臺灣臺北地方法院民事裁定           97年度消債更字第675號
聲  請  人
即債務人    甲○○
代  理  人  高烊輝律師
                        民揚法律事務所）
上列聲請人與相對人即債權人遠東國際商業銀行股份有限公司等
間消費者債務清理更生事件，聲請人聲請保全處分，本院裁定如
下：
    主  文
聲請駁回。
    理  由
一、按法院就更生或清算之聲請為裁定前，得因利害關係人之聲
    請或依職權，以裁定為下列保全處分：一、債務人財產之保
    全處分；二、債務人履行債務及債權人對於債務人行使債權
    之限制；三、對於債務人財產強制執行程序之停止；四、受
    益人或轉得人財產之保全處分；五、其他必要之保全處分，
    消費者債務清理條例第十九條第一項固定有明文，另按法院
    裁定開始更生程序後，對於債務人不得開始或繼續訴訟及強
    制執行程序，消費者債務清理條例第四十八條第二項定有明
    文。
二、本件債務人主張：其前因為個人及家庭收入減少及以債養債
    之情形下，向遠東銀行、玉山銀行、中國信託商業銀行、荷
    蘭銀行（嗣將債權移轉予台灣歐力士資產管理公司）、渣打
    國際商業銀行股份有限公司（嗣將債權移轉予台灣歐力士資
    產管理公司）、台北富邦銀行（嗣將債權移轉予匯誠第一資
    產管理公司）等多家金融機構申請信用卡、現金卡、信用貸
    款，致累積債務達新台幣 (下同)1,346,390元，有不能清償
    債務情事，後向金融主管機關協調成立之中華民國銀行公會
    會員辦理消費金融案件無擔保債務協商機制與金融機構申請
    分期還款協商，惟遠東銀行、玉山銀行、中國信託商業銀行
    因不同意債務人將已轉讓之債權納入協商債權總額，故協商
    不成立，且其無擔保或無優先權之債務總額未逾1200萬元，
    復未經法院裁定開始清算程序或宣告破產，爰向本院聲請更
    生云云。
三、經查：債務人所主張之上開事實，業據提出戶籍謄本、債權
    人清冊、財團法人金融聯合徵信中心當事人綜合信用報告－
    債務清理條例前置協商專用債權人清冊、財政部臺北市國稅
    局財產歸屬資料清單、綜合所得稅各類所得資料清單等文件
    為證。此外，本件又查無債務人有消費者債務清理條例第6
    條第3項、第8條或第46條各款所定駁回更生聲請之事由存在
    ，則債務人聲請更生，應屬有據，然債務人業經裁定自97年
    11月19日12時起開始更生程序，依首揭消費者債務清理條例
    第四十八條第二項規定，債權人對於債務人已不得開始或繼
    續訴訟及強制執行程序，自無再為裁定保全處分之實際需要
    ，故本件債務人保全處分之聲請已無必要，不應准許，應予
    駁回。
中    華    民    國    97    年    11    月    19    日
              民事第二十一庭法      官  陶亞琴
上為正本係照原本作成
如不服本裁定，應於裁定送達後10日內，以書狀向本院提出抗告
，並繳納抗告費新臺幣1千元
中    華    民    國    97    年    11    月    19    日
                            書  記  官  陳立俐


司法院資訊處製作；財團法人民間司法改革基金會備份。
